【裁判字號】    89,易,4150
【裁判日期】    891221
【裁判案由】    傷害
【裁判全文】
臺灣板橋地方法院刑事判決                        八十九年度易字第四一五號
    公  訴  人  臺灣板橋地方法院檢察署檢察官
    被      告  甲○○
右列被告因家庭暴力之傷害案件，經檢察官提起公訴（八十九年度偵字第一七○五一
號），本院判決如左：
    主  文
甲○○傷害人之身體，處拘役伍拾日，如易科罰金以佰元折算壹日。
    事  實
一、甲○○係乙○○之夫，二人間具有家庭暴力防治法第三條第一款所定之家庭成員
    關係。甲○○於民國八十九年二月二日晚間八時許，在台北縣新莊市○○路二七
    ０巷七弄十九號三樓，因細故與乙○○發生爭執，竟基於傷害之故意，以徒手之
    方式，掐住乙○○之脖子並行毆打，致使乙○○受有前頸擦傷及右腕瘀血之傷害
    。
二、案經乙○○訴由台北縣警察局新莊分局報請台灣板橋地方法院檢察署檢察官偵查
    起訴。
    理  由
一、訊據被告甲○○矢口否認傷害之犯行，辯稱：我不是故意傷害告訴人乙○○。我
    們夫妻因為聚少離多，彼此無法良好溝通，每次吵架我就離開家回到公司。案發
    當時，因為早上有通神秘電話，告訴人乙○○不講是誰打的，而且同事之間有閒
    言閒語，我就就告訴他不能對不起我，並且用手捏他的鼻子，告訴人就用手撥來
    撥去，他用腳踢我，我就把他的手按住，無意中弄到他的脖子云云。惟查，右揭
    犯罪事實業據被告甲○○於偵查中坦承不諱，核與告訴人乙○○於警訊及偵查中
    、本院審理時指訴之情節相符，乙○○於本院並稱「被告不負責任，並且沒有養
    家，他的負債也是我在扛。之前被告曾經毆打我二次。案發當時，早上電話是隔
    壁牛排館老闆打來的，被告也知道，當天晚上，我們在吃火鍋，因為我和小孩都
    生病，聊天時，我指摘被告為何不負責任，負債讓我揹，我們就發生口角，被告
    就惱羞成怒，我們就吵架，被告掌我的臉頰，以腳踢我的臀部，用手掐我的脖子
    ，並抓我的手腕。另外，今年九月一日，我在房間和姐姐講電話，因為看到人影
    ，我就去關門喊救命，被告突然出聲，並以手上東西打我的額頭、後腦，拉扯我
    的手臂、肩膀」等語（見本院八十九年十一月二十二日筆錄）；此外被告受有事
    實欄所載傷害之事實，復有新泰綜合醫院之診斷證明書一紙在卷足稽，被告所辯
    顯係卸責之詞，並不足採。本件事證明確，被告犯行應堪認定。
二、核被告所為，係犯刑法第二百七十七條第一項之普通傷害罪，屬家庭暴力防治法
    第二條第二項之家庭暴力罪，依法論科。爰審酌被告之品行、犯罪之動機、目的
    、手段、被害人之傷勢，所生危害及犯罪後迄未與被害人和解之態度等一切情狀
    ，量處如主文所示之刑，並諭知易科罰金之折算標準，以資懲戒。
三、告訴意旨另以：被告甲○○復於八十九年九月一日晚間，在台北縣新莊市○○路
    二七○巷七弄十九號三樓，以不詳之物品，毆打乙○○額頭、後腦，並拉扯乙○
    ○手臂、肩膀，致使蕭雅知受有右鼻角擦傷、額頭皮下瘀血及擦傷之傷害。告訴
    人因認被告另涉有刑法上之傷害犯行。經查此部份犯行係被告於八十九年九月一
    日所為，與本件傷害犯行之行為時間即八十九年二月二日，兩者相距七個月，且
    二件行為復查無連續犯之概括犯意，自無連續犯之裁判上一罪關係，非起訴效力
    所及，應由告訴人另行提出告訴，附此敘明。
據上論斷，應依刑事訴訟法第二百九十九條第一項前段，刑法第二百七十七條第一項
、第四十一條，罰金罰鍰提高標準條例第一條前段、第二條，判決如主文。
本案經檢察官程秀蘭到庭執行職務
中      華      民      國      八十九      年    十二    月  二十一    日
                                  臺灣板橋地方法院刑事第一庭
                                     法  官    胡  堅  勤
右正本證明與原本無異。
如不服本判決，應於判決送達後十日內，向本院提出上訴狀。
                                     書記官    劉  文  美
中      華      民      國      八十九      年    十二    月  二十一    日
附錄本案論罪科刑法條全文：
刑法第二百七十七條
傷害人之身體或健康者，處三年以下有期徒刑、拘役或一千元以下罰金。
犯前項之罪因而致人於死者，處無期徒刑或七年以上有期徒刑，致重傷者，處三年
以上十年以下有期徒刑。


司法院資訊處製作；財團法人民間司法改革基金會備份。
